# 请教陈老师，是联合推广还是资源互换（非现金对价）.

提问人：橙子凳子 时间：2019-01-17 10:54:01
请教陈老师，
互联网企业有很多用自身资源去和其他企业（各行业都有）合作去做推广。
案例 1 ：A 公司在自己的微博上发个贴，说和 B 商家合作。B 商家在自己的门店以及广告中宣传自己和 B 公司合作，买我的产品可以扫码得 XX 公司的什么会员等等。
案例 2 ：合作方各有一个卡通形象，双方共同设计了一个结合双方的卡通形象的宣传海报，然后合作方都用自己的资源去推这个结合双方卡通形象的海报
以上两个案例都在合同里约定，所有活动双方共同决策。
从准则的角度来看，如果要满足共同经营，首先是整个活动（项目）由双方共同控制，费用，收入，资产，负债共享共担。但其实，这两个案例里都没有形成所谓的共享的资产，也没有共同承担的负债，案例 1 中，B 有销售自己的商品，但是销售收入并不对 A 分成，是不是就不满足共同经营收入共享的条件，而会认定为资源互换（非现金对价）呢？
收入准则对非现金对价的判断，其中一条是主体是否取得对方投入的商品或服务的控制。但是，案例 1 、 2 中感觉都不符合控制的这个条件。
在判断是共同推广还是资源互换是否可以用几个标准来看呢？ 1 、所有推广活动的决策由双方共同决定； 2 、双方共同受益； 3 、双方付出不要求对等谢谢陈老师 @chenyiwei

回答人：chenyiwei
共同经营更多地是看一个法人或实体的治理机制，就你所说的例子而言，应该还是停留在业务合作层面，尚未深入到双方的治理机制。所以这种合作经营一般不算共同经营，但在这一过程中合作双方会进行资源或者服务的互换，如案例 1 中为B 公司产品提供推广服务，这种情况应结合资源互换情况和对商业实质的分析，考虑是否满足确认收入、成本的条件。
案例 2 没有明显的资源互换，A和 B并非互为对方的客户，因此似乎确认收入、成本的可能性较小，但仍需详细分析合作条款，分析其合作目的和商业背景，才能确定。

提问人：MPACC10 时间：2019-09-15 12:43:50
请教陈老师:
收入准则中非现金对价的公允价值可能因对价的形式而发生变动，合同开始日后，非现金对价的因形式的变动而发生的变动，该变动金融不应计入交易价格。
收入指南p64 例 35 ，合同开始日后 25 天，股票符合可变对价要求，即应将股票于合同日的原价值作为交易价格确认收入，那第 25 日交易时应确认的对价是交易性金融资产-600贷：收入 500 贷公允价值变动损益 100.按照该处理该金融资产（股票）于合同开始日 25 交货时才初始确认，确认金额 600 等于该初始确认时的公允价值，但是该金融资产初始确认时即同时确认了 100 的当期损益，是否符合金融工具 22 号准则的有关要求？
合同签订时把该股票视为金额工具或有对价，那么或有对价初始确认时的金融为 O，后续发生变动是公允价值变动与金融资产的账面价值金融变动应保持一致，但是本题中合同签订 25 日金融资产账面价值变动 600 （较合同签订时）与公允价值变动损益 100 不一致。
如何理解收入准则该非现金对价处理与金融工具准则 22 号的关系，谢谢！

回答人：chenyiwei
个人理解：按收入准则应用指南：合同开始日后，非现金对价的公允价值因对价形式以外的原因而发生变动的，应当作为可变对价，按照与计入交易价格的可变对价金额的限制条件相关的规定进行处理；合同开始日后，非现金对价的公允价值因对价形式而发生变动的，该变动金额不应计人交易价格。
所以可计入合同交易价格的只是改 100 股股票在合同开始日的公允价值，相应地只有该部分金额才有分摊到相关履约义务和在交付商品时确认收入的问题。其余 100 为公允价值变动损益，虽然在初始确认时计入了公允价值变动损益，但对于金融工具准则而言只是利润表上的重分类问题，与初始计量按公允价值的规定不冲突。